【裁判字號】    88,訴緝,169
【裁判日期】    890119
【裁判案由】    電信法
【裁判全文】
臺灣板橋地方法院刑事判決                        八十八年度訴緝字第一六九號
    公  訴  人  臺灣板橋地方法院檢察署檢察官
    被      告  乙○○
右列被告因電信法案件，經檢察官提起公訴（八十六年度偵字第五一二號），本院判
決如左：
    主  文
乙○○連續行使偽造私文書，足以生損害於公眾及他人，處有期徒刑參月。
扣案之盜拷號碼000000000號行動電話壹具沒收。
    事  實
一、乙○○基於意圖為自己不法利益及行使偽造私文書之概括犯意，於民國八十五年
    十一月二十三日下午八時許，在台北縣三重市重陽橋下，向一年籍不詳綽號「阿
    浪」之男子，以新台幣一萬五千元之代價，購買內已盜拷超進音響燈光有限公司
    （下稱超進公司，超進公司申請該號碼後將之交由其職員甲○○使用）向中華電
    信股份有限公司（下稱中華電信公司）所合法申請使用之000000000號
    行動電話號碼之序號及內碼之行動電話一具，並在台北縣五股鄉及台北市內湖區
    等地，連續撥打多次，向中華電信公司傳送行使該偽造之序號及內碼所代表之訊
    號，並隱瞞非該行動電話合法使用人之事實，要求中華電信提供通話服務，致使
    中華電信行動電話之通信系統陷於錯誤，誤認其係該號行動電話持有人超進公司
    所使用，予以接收而為其提供通話服務，足以生損害於超進公司、甲○○及中華
    電信公司電信管理之正確性，乙○○並取得免費使用無線電話通信之財產上不法
    利益。嗣於八十五年十一月二十五日中午十二時五十分許，在台北市○○區○○
    路與東興街交岔口，為警查獲乙○○持有上開盜拷之行動電話一具，始查悉上情
    ，並扣得上開行動電話一具。
二、案經台北市政府警察局松山分局移送台灣台北地方法院檢察署呈由台灣高等法院
    檢察署檢察長核轉台灣板橋地方法院檢察署檢察官偵查起訴。
    理  由
一、右揭犯罪事實，業據被告乙○○於警訊及偵審中坦承不諱，核與證人甲○○於警
    訊中之證詞相符，並有上開盜拷行動電話一具扣案足憑，是被告之自白與事實相
    符，應堪採信。本件事證明確，被告犯行堪予認定。
二、按行動電話手機（話機）之電子序號及內碼等，係手機製造廠商及行動電話通信
    業者（如中華電信公司等）方有權（或授權他人）製作，將之輸錄於行動電話手
    機之電腦電磁紀錄內，供行動電話通信業者之電腦網路交換控制中心比對查核，
    以決定是否准許該手機使用者通信之用，當合於永續狀態中表示一定用意證明之
    刑法文書概念，自屬刑法第二百二十條第二項（刑法第二百二十條於八十六年十
    月八日修正公布，惟僅就準文書之定義加以說明，與刑責之輕重無涉，依刑法第
    二條第一項前段之規定，自應適用裁判時之法律）、第二百十條之準私文書。又
    本案犯罪完成後，電信法於八十八年十一月三日修正公布施行，並於同年月五日
    生效，經比較新舊法結果，應適用較有利於被告之行為時法。被告行使內有他人
    盜拷偽造超進公司所申請行動電話序號、內碼之行動電話手機，足以生損害於超
    進公司、甲○○及中華電信公司，核係犯刑法第二百十六條、第二百二十條第二
    項、第二百十條之行使偽造準私文書罪，且其意圖為自己不法之利益，使用無線
    之方式，盜用他人電信設備通信，亦犯修正前電信法第五十六條第一項之罪。公
    訴人認不另論處偽造文書罪嫌，容有未洽。其所為行使偽造準私文書及盜用他人
    電信設備之多次犯行，時間緊接，方法相同，所犯構成要件復相同，顯均係基於
    概括犯意反覆而為，應依刑法第五十六條連續犯之規定分別論以一罪，並均依法
    加重其刑。又被告所犯前開二罪間，係一行為觸犯二罪名，應依同法第五十五條
    前段想像競合犯之規定從一重之行使偽造準私文書罪處斷。公訴人僅敘及被告盜
    用上開行動電話，漏未就被告使用多次之犯行起訴，惟因此部分與已起訴部分，
    有連續犯之裁判上一罪關係，為起訴效力所及之範圍，當由本院併予審究。爰審
    酌被告犯罪之動機、目的、手段、被害人所受之損害及事後坦承犯行態度良好等
    一切情狀，量處如主文所示之刑，以資懲儆。再扣案盜拷之行動電話應依電信法
    第六十條之規定，併予宣告沒收。
據上論斷，應依刑事訴訟法第二百九十九條第一項前段，修正前電信法第五十六條第
一項、第六十條，刑法第十一條前段、第二條第一項但書、第五十六條、第二百十六
條、第二百十條、第五十五條，判決如主文。
本案經檢察官王文德到庭執行職務
中      華      民      國    八十九    年      一      月     十九     日
                                臺灣板橋地方法院刑事第五庭
                                      法  官  李世華
右正本證明與原本無異。
如不服本判決，應於判決送達後十日內，向本院提出上訴狀。
                                      書記官  卓聖智
中      華      民      國    八十九    年      一      月   二十一     日
附錄本案論罪科刑法條條文：
刑法第二百十條
  偽造、變造私文書，足以生損害於公眾或他人者，處五年以下有期徒刑。
刑法第二百十六條
  行使第二百十條至第二百十五條之文書者，依偽造、變造文書或登載不實事項或使
  登載不實事項之規定處斷。
刑法第二百二十條
  在紙上或物品上之文字、符號、圖畫、照像，依習慣或特約，足以為表示其用意之
  證明者，關於本章及本章以外各罪，以文書論。
  錄音、錄影或電磁紀錄，藉機器或電腦之處理所顯示之聲音、影像或符號，足以為
  表示其用意之證明者，亦同。
  稱電磁紀錄，指以電子、磁性或其他無法以人之知覺直接認識之方式所製成之紀錄
  ，而供電腦處理之用者。
修正前電信法第五十六條：
  意圖為自己或第三人不法之利益，以有線、無線或其他電磁方式，盜接或盜用他人
  電信設備通信者，處五年以下有期徒刑、拘役或科或併科新臺幣十五萬元以下罰金
  。
  製造或變造電信器材，供自己或他人盜接或盜用他人電信設備通信者，亦同。


司法院資訊處製作；財團法人民間司法改革基金會備份。
